Margarita HUACHO

Administrativa

CONTACTO

931749368 / 980989191

Lima, Perú

IDIOMAS

Español

Inglés



HABILIDADES

- Comunicación
- Trabajo en equipo
- · Capacidad de toma de decisiones
- Trabajo proactivo
- Colaboración / Amabilidad
- Honestidad / Compromiso

OTROS CURSOS

- Taller "Gestionando mi empresa"
 Ministerio de la Producción.
- Programa Capacitación
 Empresarial- COFIDE
- Curso de Formación Empresarial
 Por WhatsApp- BCP (2022)

PERFIL

Profesional Administrativo con 5 años de experiencia en el sector comercial especializado en el trato cálido hacia el cliente y servicio postventa. Soy una persona que disfruta el trabajo en equipo, proactiva, organizada y responsable con buenas relaciones interpersonales.

EXPERIENCIA PROFESIONAL

Ejecutiva Comercial

TRES NIVELES, Perú | 2020 - 2022

- Atención presencial, por fanpage y whatsapp.
- Servicio Posventa
- Cotización general.
- Coordinación de visitas con el cliente.
- Emisión de facturas.
- Coordinación telefónica con posibles clientes
- Coordinación interna con los clientes, para inicio de proyecto web.

Ejecutiva Comercial

COLLISHOP PERÚ, Perú | 2018-2020

- Atención al cliente.
- Contacto con nuevos clientes
- Gestión de nuevos productos
- Definición de precios
- Coordinación de entrega.

Asistente Administrativa

ABS INGENIEROS SAC, Perú | 2014

- Contacto vía llamada telefónica con posibles clientes de Perú y del exterior.
- Concertación de citas
- Agendamiento de citas en Perú y en el exterior.
- Coordinación de reuniones dentro de la empresa.
- Gestión administrativa.

FORMACIÓN

Lic. Administración

Univ. Católica Sedes Sapientiae, Perúl 2011-2017